臺灣臺南地方法院交通事件裁定　　　　　　　　　　　九十年度交聲字第三四號
　　移送機關　交通部公路局嘉義區監理所麻豆監理站
　　受處分人
　　即異議人　甲○○
右列異議人因違反道路交通管理處罰條例案件，對於交通部公路局嘉義區監理所麻豆
監理站九十年十一月二十八日所為之裁決處分（原處分案號：麻監五字第裁七五—Ｋ
ＡＡ三三○二四六號），聲明異議，本院裁定如左：
    主  文
異議駁回。
    理  由
一、聲明異議意旨如異議狀所載（詳見附件）。
二、按汽車駕駛人，駕駛汽車有不遵守道路交通標誌、標線、號誌之指示情形，而本
    章各條無處罰之規定者，處新臺幣九百元以上一千八百元以下罰鍰；次按汽車駕
    駛人有違反本條例第六十條第二項第三款情形者，，除依原條款處罰鍰外，記違
    規點數一點，道路交通管理處罰條例第六十條第二項第三款、第六十三條第一項
    第一款，分別定有明文。
三、經查：本件異議人為警舉發之地點為雲林縣斗六市○○○路，而非竹圍路，而長
    安北路並非雲林縣政府公告准許砂石車行駛路線之事實，有雲林縣警察局斗六分
    局（以下簡稱斗六分局）九十年十一月十九日斗六警行交字第一三二九四號、九
    十一年二月二十五日斗六警行交字第○一八五八號函及所附雲林縣政府八十九年
    一月二十日（８９）府警交字第八九三一○○○○○四號函與雲林縣各鄉鎮市區
    道路十五噸以上砂石貨車行駛路線可稽。
四、次查：異議人辯稱：萬年路右轉竹圍路（即長安北路）處樹立一標誌，該標誌准
    許砂石車於舉發時間通行（標誌內容為6-8、16-18禁止大貨車及聯結車右轉）云
    云。然查該標誌雖於一定時間內允許大貨車及聯結車通行，然並不包含砂石車，
    砂石車是否准許通行，應依當地政府即雲林縣政府之公告內容定之。該路段因非
    公告准許砂石車通行之路段，自不准許砂石車通行，此有斗六分局九十一年六月
    十一日斗六警行交字第○六三五九號函及所附地圖一紙為證。
五、綜上所述，足認異議人所辯尚難採信，裁決機關依前開規定裁處異議人罰鍰及記
    違規點數一點，自無違誤。
六、次按處理違反道路交通管理事件之程序及統一裁罰標準，依違反道路交通管理事
    件統一裁罰標準及處理細則之規定辦理。前項統一裁罰標準，如附件違反道路交
    通管理事件統一裁罰標準表；又違反道路交通管理處罰條例第六十條第二項第三
    款之規定，於逾越應到案期限十五日內、到案聽候裁決者，處罰鍰新台幣一千二
    百元，違反道路交通管理事件統一裁罰標準及處理細則第二條與違反道路交通管
    理事件統一裁罰標準表，分別定有明文。查：異議人經斗六分局警備隊於九十年
    九月二十七日舉發，應到案日期為九十年十月十二日，此有斗六分局警備隊雲警
    交字第ＫＡＡ三三○二四六號舉發違反道路交通管理事件通知單一紙附卷可稽。
    異議人遲至九十年十月十五日始向監理機關聲明不服，有違反道路交通管理事件
    陳情書上之收文戳一紙載明。異議人逾越應到案期限三日，裁決機關裁處異議人
    新台幣一千二百元，自有所據。從而，本件之異議經核顯無理由，故應予以駁回
    。
七、據上論斷，應依道路交通案件處理辦法第十八條，裁定如主文。
中      華      民      國      九十一    年      六      月    十四    日
                              臺灣臺南地方法院交通法庭
                                  法  官  蔡  直  青
右正本證明與原本無異
如不服本裁定應於送達後五日內向本院提出抗告狀
                                  書記官  孫  鈴  堯
中      華      民      國      九十一    年      六      月    十八    日
